【裁判字號】    98,訴,1160
【裁判日期】    990225
【裁判案由】    違反毒品危害防制條例
【裁判全文】
臺灣彰化地方法院刑事判決              98年度訴字第1160號
公  訴  人  臺灣彰化地方法院檢察署檢察官
被      告  甲○○
選任辯護人  楊振芳律師
上列被告因違反毒品危害防制條例，經檢察官提起公訴（98年度
偵緝字第285號、98年度偵字第4550號），本院判決如下：
    主  文
甲○○販賣第二級毒品，處有期徒刑柒年陸月，未扣案之販賣
第二級毒品所得新臺幣仟元沒收，如全部或一部不能沒收時，
以其財產抵償之。扣案MUCH牌手機壹支（序號000000000000000
）沒收之。又販賣第二級毒品，處有期徒刑柒年陸月，未扣案
之販賣第二級毒品所得新臺幣仟元沒收，如全部或一部不能沒
收時，以其財產抵償之。扣案MUCH牌手機（序號00000000000000
0）、LG牌手機（序號000000000000000）共貳支，均沒收之。
又販賣第二級毒品，處有期徒刑柒年陸月，未扣案之販賣第二
級毒品所得新臺幣伍仟伍佰元沒收，如全部或一部不能沒收時，
以其財產抵償之。扣案MUCH牌手機（序號000000000000000）、
LG 牌手機（序號000000000000000）共貳支，均沒收之。應執
行有期徒刑玖年，未扣案之販賣第二級毒品所得新臺幣壹萬壹仟
伍佰元沒收，如全部或一部不能沒收時，以其財產抵償之。扣案
MUCH牌手機（序號000000000000000）、LG牌手機（序號0000000
00000000）共貳支，均沒收之。
甲○○被訴販賣第一級毒品部分，無罪。
    事  實
一、甲○○前曾因施用毒品案件，經臺灣雲林地方法院於民國（
    下同）87年11月22日以87年度毒聲字第572號裁定送觀察、
    勒戒後，認無繼續施用毒品之傾向，於87年12月11日執行完
    畢釋放，並由臺灣雲林地方法院檢察署於87年12月10日以87
    年度偵字第5745號為不起訴處分確定。再因施用毒品案件，
    經臺灣雲林地方法院於88年4月17日以88年度毒聲字第499號
    裁定送觀察、勒戒後，認無繼續施用毒品之傾向，而於88年
    5月11日執行完畢釋放，由臺灣雲林地方法院檢察署於88年5
    月12日以88年度偵字第2356號為不起訴處分確定。又於80
    年間，因贓物案件，經本院以80年度易字第486號判處有期
    徒刑6月確定；又於80年間，因偽造有價證券案件，經臺灣
    板橋地方法院以80年度訴字第842號判處有期徒刑4年6月確
    定，上開2罪定應執行刑有期徒刑4年8月，82年9月4日假釋
    出監後，復經撤銷假釋，尚有殘刑2年3月3日。於83年間
    ，因違反麻醉藥品管理條例案件，經臺灣高等法院台中分院
    以83年度上易字第2409號判處有期徒刑7月確定；於84年間
    ，因侵占案件，經臺灣高等法院台中分院以84年度上易字第
    461號判處有期徒刑4月確定；於84年間，因肅清煙毒條例案
    件，經臺灣高等法院台中分院以84年度上訴字第2292號判處
    有期徒刑3年1月確定，上開3罪定應執行有期徒刑3年10 月
    。接續執行，87年5月20日再度假釋出監，復經撤銷假
    釋，尚有殘刑2年10月21日。於88年間，因販賣毒品案
    件，經最高法院以92年度台非字第11號判處有期徒刑7年6
    月確定，合併執行，97年3月12日假釋出監，復經撤銷
    假釋，尚有殘刑1年30日。於98年3月25日，因違反毒品
    危害防制條例案件，經本院以98年度訴字第945號各判處有
    期徒刑1年、8月，定應執行刑有期徒刑1年6月，再經臺灣高
    等法院台中分院以98年度上訴字第1705號上訴駁回確定，
    合併執行，尚未執行完畢（不構成累犯）。
二、甲○○明知甲基安非他命係毒品危害防制條例管制之第2級
    毒品，任何人不得持有、販賣，詎其經透過乙○○介紹，於
    98年3月初認識吸毒者丙○○後，竟基於販賣第二級毒品甲
    基安非他命以營利之犯意，以0000000000號手機（SIM卡申
    登人為李銘松，搭配甲○○所有之MUCH牌手機、序號000000
    000000000使用）、0000000000手機（SIM卡申登人為張世兒
    ，搭配甲○○所有之LG牌手機、序號00000000000000 0使用
    ）為聯絡工具，作為與丙○○聯繫販賣甲基安非他命之方式
    ，進而販賣甲基安非他命毒品，詳情如下【附表1】所示。
【附表1】
┌──┬──────┬──────────┬──────┬────┐
│編號│時間（民國）│聯 絡 方 式         │地        點│金    額│
├──┼──────┼──────────┼──────┼────┤
│1   │98年3月9日凌│丙○○以0000000000手│雲林縣斗六市│丙○○買│
│    │晨2時許（起 │機與甲○○使用之    │鎮南路98號前│3000 元 │
│    │訴筆誤為97年│0000000000號手機（  │「萊爾富超商│甲基安非│
│    │3月初某日凌 │SIM卡搭配扣案MUCH牌 │」前        │他命，先│
│    │晨3時許）   │手機、序號0000000000│            │給付700 │
│    │            │82311）聯絡後，江繼 │            │元嗣後數│
│    │            │然由彰化縣二林住處前│            │日內再給│
│    │            │往丙○○雲林縣斗六市│            │付餘款，│
│    │            │住處附近交易        │            │已給付完│
│    │            │                    │            │畢      │
├──┼──────┼──────────┼──────┼────┤
│2   │98年3月11日 │丙○○以0000000000  │雲林鎮斗六市│丙○○買│
│    │14到15時許。│手機，與甲○○使用之│鎮南路87號「│3000 元 │
│    │            │0000000000號手機（  │沐堤汽車旅館│甲基安非│
│    │            │SIM卡搭配扣案MUCH牌 │」113號房   │他命，當│
│    │            │手機、序號000000000 │            │場現金交│
│    │            │082311）、000000000 │            │易完畢  │
│    │            │8手機（SIM卡搭配扣案│            │        │
│    │            │LG牌手機、序號354631│            │        │
│    │            │000000000）聯絡後， │            │        │
│    │            │確定甲○○人在雲林縣│            │        │
│    │            │內汽車旅館投宿，陳姵│            │        │
│    │            │伶即前往向甲○○購買│            │        │
│    │            │毒品                │            │        │
├──┼──────┼──────────┼──────┼────┤
│3   │98年3月18日 │同上                │雲林縣西螺鎮│丙○○買│
│    │12時到14 時 │                    │光復東路27號│5500 元 │
│    │許。        │                    │「愛琴海汽車│甲基安非│
│    │            │                    │旅館」126號 │他命，當│
│    │            │                    │房          │場現金交│
│    │            │                    │            │易完畢  │
└──┴──────┴──────────┴──────┴────┘
三、嗣因彰化縣警察局溪湖分局報請臺灣彰化地方法院檢察署檢
    察官指揮偵辦，並依法向本院聲請對丙○○使用之000000
    0000號、乙○○使用0000000000、0000000000、0000000000
    、0000000000號等門號實施通訊監察，發現丙○○、乙○○
    均與甲○○有毒品往來。復因甲○○涉及另一強盜案件，於
    98年3月25日15時45分，在彰化縣二林鎮○○○街2號4樓之5
    甲○○女友江慧玲住處，為警方拘提搜索，並扣得上述手機
    空機（MUCH牌000000000000000、LG牌手機000000000000000
    ）2支。
四、案經彰化縣警察局溪湖分局報請臺灣彰化地方法院檢察署檢
    察官偵查起訴。
    理  由
壹、有罪部分：
一、證據能力部分：
  (一)按被告以外之人於偵查中向檢察官所為之陳述，除顯有不可
    信之情況者外，得為證據，刑事訴訟法第159條第1項、第
    159條之1第2項分別定有明文。刑事訴訟法第159條之1第2項
    立法意旨，係因檢察官依法有訊問被告、證人及鑑定人之權
    ，證人、鑑定人並須依法「具結」，且檢察官向被告以外之
    人所取得之陳述，原則上均能遵守法律規定，不致違法取供
    ，其可信性極高，為兼顧理論與實務，因而規定除顯有不可
    信之情況者外，得為證據（最高法院95年度臺上字第3697號
    判決意旨參照）。本件證人丙○○接受檢察官訊問時所為之
    證述及陳述，經具結作證，無證據顯示證人於偵訊時所為之
    證述係出於非任意性或有何顯不可信之情況，又於本院審理
    時復傳訊其到庭應訊具結作證在卷，並賦予被告甲○○及其
    辯護人對質詰問之機會，審酌上開證據資料製作時之情況，
    查無有何顯不可信及違法不當之瑕疵，認為以之作為證據應
    屬適當，揆諸前開規定，證人丙○○於檢察官偵訊時之證述
    應認具有證據能力。
  (二)再按當事人、代理人或辯護人於法院調查證據時，知有第
    159條第1項不得為證據之情形，而未於言詞辯論終結前聲明
    異議者，視為有前項之同意，刑事訴訟法第159條之5第2項
    定有明文，乃係基於證據資料愈豐富，愈有助於真實發現之
    理念，酌採當事人進行主義之證據處分權原則，並強化言詞
    辯論主義，透過當事人等到庭所為之法庭活動，在使訴訟程
    序順暢進行之要求下，承認傳聞證據於一定條件內，得具證
    據適格。此種「擬制同意」，因與同條第一項之明示同意有
    別，實務上常見當事人等係以「無異議」或「沒有意見」表
    示之，斯時倘該證據資料之性質，已經辯護人閱卷而知悉，
    或自起訴書、原審判決書之記載而了解，或偵、審中經檢察
    官、審判長、受命法官、受託法官告知，或被告逕為認罪答
    辯或有類似之作為、情況，即可認該相關人員於調查證據之
    時，知情而合於擬制同意之要件（最高法院96年度臺上字第
    4174號判決意旨參見）。經查，檢察官、被告、選任辯護人
    於本院準備程序及審判期日中，對本院下述所引用之丙○○
    、乙○○警訊筆錄具有證據能力均一致同意，且未對於其餘
    證據表示意見，且迄至言詞辯論終結前亦未聲明異議，本院
    審酌上開證據資料製作時之情況，尚無違法不當及證明力明
    顯過低之瑕疵，亦認為以之作為證據應屬適當，揆諸前開規
    定，認後述所引用證據之證據能力均無疑義。
  (三)又本案引用之乙○○使用0000000000（本院98年度聲監字
    119號）、0000000000（本院98年度聲監字第55號、98年度
    聲監續字第97號）、0000000000（本院98年度聲監字第55號
    、98年度聲監續字第97號）、0000000000（本院98年度聲監
    字第55號、98年度聲監續字第97號）、丙○○使用之000000
    0000號（98年度聲監字第119號）譯文，均經本院合法核發
    通訊監察書（見溪警分偵字第0980008194號卷第34頁以下）
    而錄得對話內容，且下列引用之通聯記錄均依法向電信公司
    調閱取得，均非傳聞證據，具有證據能力，應無疑義。
  (四)被告因強盜案（目前於本院98年度訴字第1920號案件審理中
    ），於98年3月25日15時45分在二林鎮○○○街2號4樓之5（
    被告女友江慧玲住處），經扣案三支空手機（SAMO牌手機00
    0000000000000、MUCH牌手機000000000000000、LG牌手機
    000000000000000）、2個門號SIM卡（0000000000、000000
    0000），非屬供述證據而無傳聞法則之適用，且本件扣案之
    上開物品，係依法定程序合法所扣得，且亦與本案具有關聯
    性，當有證據能力，併予敘明。
二、認定犯罪事實所憑之證據及理由
  (一)被告於本院審理程序時，承認確實於【附表1】編號2、3之
    時間、地點與證人丙○○見面，但否認於【附表1】編號1時
    地與與證人丙○○見面，亦否認有何甲基安非他命交易，辯
    稱:98年3月9日凌晨我可能前往斗六，但我沒有與丙○○見
    面，也沒有販賣毒品給她；98年3月11日、18日我雖然與丙○○在汽車旅館見面，但並非販賣毒品給她云云。
  (二)證人丙○○於98年4月7日被搜索，驗尿呈「甲基安非他命」
    陽性反應，經裁定觀察勒戒（98年6月16日臺灣雲林地方法
    院98年度毒聲字第162號裁定）。證人丙○○於98年5月25日
    檢察官偵訊中結證稱（98年度偵緝字第285號卷第153頁）：
    「（提示98年4月7日、5月19日彰化縣警察局溪湖分局2次警
    詢筆錄，共3次筆錄，是否屬實？）實在。（你是否認識甲○○？）認識。（你都是如何稱呼他？）我都叫他『南哥』
    ，有時會叫他『哥』。（你認識他多久？）不久，大約於今
    年與乙○○認識後不久才認識他的。（你與他是何關係？）
    我是先認識乙○○，再與甲○○認識。（你是否有向甲○○
    買過毒品？）有。（你都向他買何種毒品？）第2級毒品安
    非他命。..（第1次是否於98年3月初某日，在雲林縣斗六市
    鎮○路98號前【萊爾富超商前】，你以3000元向他購買毒品
    安非他命1包？）是。（第2次是否於98年3月初某日，在雲
    林縣斗六市鎮○路87號113號房【沐堤汽車旅館】，你用
    3000 元向他購買2級毒品安非他命1包？）是。（這2次交易
    的方式為何？）1手交錢，1手交貨，甲○○先將2級毒品給
    我，我再將3000元拿給他的方式完成交易。（這2次是否只
    有你一人自已去？）是。（第3次是否於98年3月中旬某日，
    在雲林縣西螺鎮○○○路27號126號房【愛琴海汽車旅館】
    ，你用5500元向他購買2級毒品安非他命1包？）是。（這一
    次交易的方式為何？）也是1手交錢，1手交貨的方式完成交
    易。（這一次是否只有你一人自已去？）是。」等語，已經
    就與被告認識經過，購毒大概情形供述明確。
  (三)【附表1】編號1交易部分:
  1.證人丙○○於本院審理中結證稱:「（你有無在斗六萊爾富
    向被告購買甲基安非他命？）有。當時是凌晨，正確的時間
    忘記了。（如何向他購買？）與他通電話。我在電話中跟他
    說『術語』，他就知道了。術語是什麼，我現在忘記了。（
    你買了多少錢？）約三千元。（如何給錢？）當場先給被告
    七百元，之後再給錢，就是隔幾天再給錢，我確定有給完錢
    。」「（第一次在凌晨向被告買毒品，為何你們會約在凌晨
    ？）那時候被告要求的。（98年3月9日下午2時37分譯文中
    ，你說『不錯、很好』，你是指毒品的品質不錯、很好的意
    思嗎？提示電話譯文並告以要旨）是的。我用過覺得不錯。
    」等語（本院卷三第45頁以下），此核與證人丙○○先前與
    於警訊、偵訊之陳述前後一致。
  2.再比對證人丙○○與被告於98年3月初之通聯紀錄，98年3
    月9日凌晨雙方有明顯互動，且基地台位置與證人丙○○所
    證述交易地點「斗六市鎮○路98號萊爾富超商」接近。被告
    曾於98年3月26日強盜案警訊筆錄中自述：自己於98年3月9
    日凌晨2～3時許，在台中縣大里市市農會附近向綽號「穩仔
    」以新台幣2萬5000元購買半錢海洛因、2錢安非他命（筆錄
    見本院卷一第108頁），核對被告之0000000000通聯基地台
    位置，被告於98年3月9日之02時16分起，基地台位置由雲林
    縣莿桐鄉開始北上，於02時46分至03時18分出現彰化市○○
    路、孝德街、台中縣大肚鄉○○路、台中市○○路○段、三
    段等地（見本院卷二第100-101頁），被告顯然行駛高速公
    路北上。故而可以確定：被告確實於98年3月9日凌晨先由彰
    化縣二林鎮南下到雲林縣斗六市，再由雲林縣斗六市北上前
    往台中向上游購毒之事實。然被告既然排定要北上台中，卻
    刻意於凌晨時分南下雲林縣斗六市證人丙○○住處附近，此
    事極不尋常。
┌────────────────────┬─────────┬───────────┐
│通聯者                                  │始話日期 時間     │ 基地台位置           │
├────────────────────┼─────────┼───────────┤
│0000000000甲○○→發話→0000000000乙○○│2009/3/8 22:58:57 │江：彰化縣二林鎮西平里│
│                                        │         22:59:57 │    中正路61號        │
│0000000000甲○○→發話→0000000000丙○○│2009/3/9 00:25:40 │江：雲林縣二崙鄉油車  │
│                                        │         00:26:29 │    村山子門9-10號(F) │
│0000000000甲○○→發話→0000000000丙○○│2009/3/9 01:36:29 │江：雲林縣西螺鎮茄苳  │
│                                        │         01:38:22 │    段970及971地號    │
│0000000000甲○○→發話→0000000000丙○○│2009/3/9 01:50:46 │江：雲林縣斗六市中和  │
│                                        │         01:52:34 │    里太平路235號12樓 │
│0000000000丙○○→發話→0000000000甲○○│2009/3/9 01:55:36 │江：雲林縣斗六市中和  │
│                                        │         01:56:12 │    里太平路235號12樓 │
│0000000000丙○○→發話→0000000000甲○○│2009/3/9 14:37:26 │江：臺中市西屯區何源  │
│                                        │         14:40:27 │    里文心路三段361號 │
│陳:南哥喔!..哥哥，還在睡覺..方便講話嗎? │                  │     6F               │
│江:剛睡起來                             │                  │陳：雲林縣斗六市大學  │
│陳:很累喔..要找你呢                     │                  │    路一段599之6號14F │
│江:晚一點啦                             │                  │                      │
│陳:你知道嗎，剛剛「嘉和」打電話來跟我嗆 │                  │                      │
│   聲說，說我腦袋在想什麼不知道有的沒有 │                  │                      │
│   的，很白目，他說都在你旁邊啦。       │                  │                      │
│江:好啦，晚一點再打給你                 │                  │                      │
│陳:【因為..有要..】                     │                  │                      │
│江:很急嗎?                              │                  │                      │
│陳:【有啊，很好啊，不錯啊】             │                  │                      │
│江:晚一點再打給你                       │                  │                      │
│陳:因為他有打電話給我說看能不能快一點   │                  │                      │
│江:好啦                                 │                  │                      │
│陳:還有妹妹之前跟你問過有沒有..撲克牌那 │                  │                      │
│   個                                   │                  │                      │
│江:我知道啦，現在外面很缺啦             │                  │                      │
│陳:嘿啊..【不錯喔】..我昨天看看..那可以 │                  │                      │
│（98年度偵緝字第285號卷第20頁）         │                  │                      │
│                                        │                  │                      │
│0000000000甲○○→發話→0000000000丙○○│2009/3/9 19:48:57 │江:彰化縣二林鎮後厝   │
│                                        │         19:50:15 │   里11鄰斗苑路四段   │
│                                        │                  │   357號              │
└────────────────────┴─────────┴───────────┘
  3.上述98年3月9日凌晨0時至1時，被告確實有從彰化二林住處
    出發，經由雲林二崙、西螺往斗六市移動與證人丙○○會合
    之跡象，而1時50-56分，被告連接基地台「雲林縣斗六市○○里○○路235號12樓」（見本院卷二第100頁背面），因斗
    六市○○路接近鎮南路，與丙○○稱98年3月初凌晨在「斗
    六市鎮○路98號萊爾富超商前」購毒之指訴吻合，而丙○○
    另一支手機0000000000通聯於98年3月9日之00時39分出現基
    地台「雲林縣斗六市○○路○段203號12F」（本院卷二第
    471頁），亦與被告有會合跡象，可知證人丙○○所述購毒
    過程，並非虛構。又上述同日14時37分譯文，證人丙○○譯
    文中所說「很好、不錯」已證述是當日凌晨購買甲基安非他
    命施用後感覺品質很不錯，故【附表1】編號1交易，事證明
    確，已可認定。
  (四)【附表1】編號2交易部分:
  1.證人丙○○於本院審理中結證稱：「（你有無在斗六沐堤汽
    車旅館向被告買過？）有。時間我忘記了。（這次購買毒品
    如何聯絡？）我先打電話給被告。（你也是當場交付金錢嗎
    ？）我有付錢給他，我有付清。（是被告親自交付毒品給你
    的嗎？）是的。」「（提示98年3月11日下午12時30分電話
    譯文，第二次在沐堤汽車旅館時，被告有跟你說他人在睡覺
    ，他交待櫃台有事自己上來就好了，是否如此？提示並告以
    要旨）是的。」等語（本院卷三第46頁背面以下），核與證
    人丙○○先前警偵訊中所證述98年3月初午後在雲林縣斗六
    市鎮○路87號沐提汽車旅館向被告購買3000元甲基安非他命
    之證述，前後均一致。被告亦不否認確實98年3月11日12時
    30 分許，確實在沐堤汽車旅館與證人丙○○見面。
  2.另通聯記錄及通訊監察譯文如下：
┌────────────────────┬──────────┬────────┐
│通聯者                                  │ 始話日期     時間  │基地台位置      │
├────────────────────┼──────────┼────────┤
│0000000000甲○○→發話→0000000000丙○○│2009/3/11 02:06:58  │江:彰化縣員林鎮 │
│                                        │          02:08:55  │   大同路二段2  │
│                                        │                    │   號7樓        │
│0000000000甲○○→發話→0000000000丙○○│2009/3/11 08:14:26  │江:彰化縣員林鎮 │
│                                        │          08:17:41  │   員水路二段30 │
│                                        │                    │   4號          │
│0000000000甲○○→發話→0000000000丙○○│2009/3/11 10:45:38  │江:雲林縣西螺鎮 │
│                                        │          10:46:02  │   中山路225號  │
│                                        │                    │江:雲林縣斗六市 │
│                                        │                    │   太平路235號  │
│                                        │                    │   12樓         │
│0000000000甲○○→發話→0000000000丙○○│2009/3/11 11:53:09  │江:雲林縣斗六市 │
│                                        │          11:54:09  │   鎮南路176號  │
│0000000000丙○○→發話→0000000000甲○○│2009/3/11 12:30:23  │江：雲林縣斗六市│
│                                        │          12:30:43  │    鎮南路176號 │
│陳:哥喔!要等我一下，我要等我媽媽機車回來│                    │陳：雲林縣斗六市│
│江:啥                                   │                    │    大學路一段  │
│陳:我等我媽嗎騎摩托車回來，因為我沒有摩 │                    │    599之6號14F │
│   托車                                 │                    │                │
│江:我有交代櫃檯了，你如果回來我在睡覺你 │                    │                │
│   就自己上來好了                       │                    │                │
│陳:OK.我知道。                          │                    │                │
│ （98年度偵緝字第285號卷第20頁）        │                    │                │
│0000000000甲○○→發話→0000000000丙○○│2009/03/11 13:26:53 │江：雲林縣斗六市│
│                                        │           起148秒  │    太平路235號 │
│                                        │                    │                │
└────────────────────┴──────────┴────────┘
    上述通聯及譯文，證明被告與證人丙○○於98年3月11日從
    凌晨起密集通聯，且被告係於接近中午時分才專程由彰化縣
    前往雲林斗六市，進住到汽車旅館內，又98年3月11日之12
    ：24～14：28被告0000000000通聯均維持「斗六市鎮○路
    176號」基地台（見本院卷二第111頁），與斗六市鎮○路87
    號「沐提汽車旅館」接近。被告尚在12時30分之譯文中表示
    已經交代櫃檯人員，請丙○○直接進來旅館房間。而被告與
    證人丙○○既非男女朋友，證人直接前往汽車旅館與被告見
    面，動機與目的均不單純，故證人丙○○稱該次目的是為了
    購買甲基安非他命毒品，亦可採信。
  (五)【附表1】編號3交易部份:
  1.證人丙○○於本院審理中結證稱:「（你有無在愛琴海汽車
    旅館向被告購買毒品？）有。時間真的都忘記了。我也是之
    前先打電話聯繫被告。（電話中有無提到要買什麼東西？）
    一樣有說術語。」「（愛琴海這次也是被告親自交付毒品給
    你嗎？）「（98年3月18日下午2時許你電話中提到126房，
    是否就是你說在愛琴海汽車旅館交易安非他命那段通話？提
    示並告以要旨）是的。」等語（本院卷三第46頁以下），核
    與其先前警偵訊所述前後一致。
  2.且經監聽有下列譯文及通聯：
┌────────────────────┬──────────┬────────┐
│                                        │ 始話日期     時間  │基地台位置      │
├────────────────────┼──────────┼────────┤
│0000000000甲○○→發話→0000000000丙○○│2009/3/18 03:16:36  │江：彰化縣二林鎮│
│                                        │          03:17:06  │    北平里民享街│
│江:你另外一支電話怎麼都打不通了         │                    │    37號        │
│陳:另外一支..喔，那支沒有在用了         │                    │陳：雲林縣斗六市│
│江:沒有在用了喔..啊怎樣                 │                    │    大學路一段  │
│陳:好...嘿..我再打給你..我忙一下        │                    │    599之6號14F │
│江:你在忙喔，好                         │                    │                │
│ （98年度偵緝字第285號卷第21頁）        │                    │                │
│                                        │                    │                │
│0000000000丙○○→發話→0000000000甲○○│2009/3/18 03:32:36  │江：彰化縣二林鎮│
│陳:哥，你在忙喔                         │          03:33:43  │    北平里民享街│
│江:忙完了嘛                             │                    │    37號        │
│陳:剛忙完..你剛忙完喔..你剛下班喔       │                    │陳：雲林縣斗六市│
│江:你說什麼                             │                    │    大學路一段59│
│陳:我說你下班了喔                       │                    │    9之6號14F   │
│江:現在才從「苗栗」回來而已             │                    │                │
│陳:【喔..你去玩回來喔...聽有嗎?】       │                    │                │
│江:【有啦.怎樣】                        │                    │                │
│陳:你在做什麼                           │                    │                │
│江:就剛回來而已，現在剛始要出門         │                    │                │
│陳:是喔..這樣                           │                    │                │
│江:啊你準備好了沒有                     │                    │                │
│陳:有勒                                 │                    │                │
│江:有吼，好啦                           │                    │                │
│陳:有夠晚的                             │                    │                │
│江:好啦..OK..好啦。                     │                    │                │
│（98年度偵緝字第285號卷第21頁）         │                    │                │
│                                        │                    │                │
│0000000000甲○○→發話→0000000000丙○○│2009/3/18 04:30:44  │江：彰化縣竹塘鄉│
│江:你有人可以載你過來西螺嗎             │          04:32:03  │    竹林路一段24│
│陳:西螺喔，我要想一下                   │                    │    4巷26號     │
│江:怎樣                                 │                    │江：彰化縣竹塘鄉│
│陳:要想啦..西螺..一樣哪裡嗎?            │                    │    五庄子段299-│
│江:什麼一樣那裡?                        │                    │    12地號      │
│陳:是那天那裡嗎?                        │                    │陳：雲林縣斗六市│
│江:什麼那裡..一樣那裡                   │                    │    大學路一段59│
│陳:西螺嗎                               │                    │    9之6號14F   │
│江:嘿啊                                 │                    │                │
│陳:打看看會不會起來                     │                    │                │
│江: 你之前是在溪州，那不是西螺，西螺在莿│                    │                │
│    桐下來而已，你那天那裡是溪州，那個不│                    │                │
│    一樣，還差很遠勒                    │                    │                │
│陳:我哪知道，..這樣勒                   │                    │                │
│江:你看要怎樣，..你怎麼每               │                    │                │
│（98年度偵緝字第285號卷第21頁）         │                    │                │
│                                        │                    │                │
│0000000000丙○○→發話→0000000000甲○○│2009/3/18 11:27:09  │江：雲林縣西螺鎮│
│                                        │          11:27:58  │    大同路50-1號│
│陳:哥..你有起床了嗎                     │                    │江：雲林縣西螺鎮│
│江:大聲一點我聽不到                     │                    │    中興里延平路│
│陳:我說起床了嗎?                        │                    │    353號       │
│江:剛起來啦                             │                    │陳：雲林縣斗六市│
│陳:剛起來喔..阿你人在哪裡               │                    │    大學路一段59│
│江:西螺啦                               │                    │    9之6號      │
│陳:那你等一下要過來還是我要過去         │                    │                │
│江:你過來啦                             │                    │                │
│陳:好...那我等一下要出門的話再打給你，  │                    │                │
│   好不好                               │                    │                │
│江:嗯                                   │                    │                │
│ （98年度偵緝字第285號卷第22頁）        │                    │                │
│                                        │                    │                │
│0000000000丙○○→發話→0000000000甲○○│2009/3/18 13:30:06  │江：雲林縣西螺鎮│
│                                        │          13:31:19  │    大同路50-1號│
│陳:喂，哥，你在西螺是吧?                │                    │陳：雲林縣斗六市│
│江:是啦                                 │                    │    大學路一段59│
│陳:啊你有方便過來還是我要過去           │                    │    9之6號      │
│江:你怎樣跟我說的，現在又...            │                    │                │
│陳: 我是找不到人載，還要叫車過去，哥，你│                    │                │
│    是同樣在租的地方嗎?                 │                    │                │
│江:在西螺啦                             │                    │                │
│陳:西螺，唉我有去過嗎?                  │                    │                │
│江:沒啦                                 │                    │                │
│陳:這樣..你要在那裡等我嗎               │                    │                │
│江:是啦                                 │                    │                │
│陳:那我想看看有誰能載我，大約在那裡     │                    │                │
│江:『大世界』這裡                       │                    │                │
│陳:好，那我了解                         │                    │                │
│（98年度偵緝字第285號卷第23頁）         │                    │                │
│                                        │                    │                │
│0000000000甲○○→發話→0000000000丙○○│0000-00-00 00:58:17 │江：雲林縣西螺鎮│
│陳：喂                                  │           起73秒   │    正興里光復西│
│江：妳過來一下                          │                    │    路180巷2號  │
│陳：有ㄚ我朋友還在路上                  │                    │陳：雲林縣斗六市│
│江：多久會到                            │                    │    大學路一段59│
│陳：他是告訴我半小時會到我這載我        │                    │    9之6號14F   │
│江：為了2-300元妳不會搭車過來喔，為了等 │                    │                │
│    妳還要浪費一早上時間                │                    │                │
│陳：歹勢啦                              │                    │                │
│江：實在是"                             │                    │                │
│（本院卷一第228頁）                     │                    │                │
│                                        │                    │                │
│0000000000甲○○←受話←0000000000丙○○│0000-00-00 00:10:08 │江：雲林縣西螺鎮│
│陳：喂哥哥                              │           起14秒   │    正興里光復西│
│江：怎樣                                │                    │    路180巷2號  │
│陳：你還在….我要過去了喔               │                    │陳：雲林縣斗六市│
│江：我還在等你ㄚ"                       │                    │    大學路一段59│
│（本院卷一第228頁）                     │                    │    9之6號      │
│                                        │                    │                │
│0000000000甲○○←受話←0000000000丙○○│0000-00-00 00:37:26 │江；雲林縣西螺鎮│
│陳：喂哥哥幾號                          │           起20秒   │    正興里光復西│
│江：126"                                │                    │    路180巷2號  │
│（本院卷一第228頁）                     │                    │陳：雲林縣斗六市│
│                                        │                    │    明德里鎮北路│
│                                        │                    │    338號4F     │
│0000000000甲○○→發話→0000000000丙○○│0000-00-00 00:44:40 │江：雲林縣西螺鎮│
│陳：喂                                  │           起15秒   │    正興里光復西│
│江：到那了                              │                    │    路180巷2號  │
│陳：快到了"                             │                    │陳：雲林縣莿桐鄉│
│（本院卷一第228頁）                     │                    │    饒平路70號4F│
│0000000000甲○○←受話←0000000000丙○○│0000-00-00 00:51:20 │江：雲林縣西螺鎮│
│陳：哥哥你有跟那個講嗎                  │           起11秒   │    正興里光復西│
│江：126ㄚ，妳說126訪客                  │                    │    路180巷2號  │
│陳：OK好"                               │                    │陳：雲林縣西螺鎮│
│（本院卷一第228頁）                     │                    │    正興里光復西│
│                                        │                    │    路180巷2號  │
└────────────────────┴──────────┴────────┘
  3.比對甲○○0000000000電話98年3月18日之05時19分至14時
    56分通聯基地台，均維持在「雲林縣西螺鎮○○路50-1號」
    （本院卷二第123頁）；而甲○○另一支0000000000電話98
    年3月18日13時10分至15時59分通聯基地台均維持在「西螺
    鎮○○○路180巷2號」（本院卷二第367頁背面），均接近
    西螺鎮○○○路27號『愛琴海汽車旅館』位置，而譯文中所
    述「126號房」，即與證人丙○○98年4月7日第一次警訊筆
    錄中所述交易地點「愛琴海汽車旅館126號房」吻合，故證
    人丙○○此部分警、偵訊筆錄中指證購毒過程，並非虛構。
    又98年3月18日3時32分譯文中，被告稱:「現在才從『苗栗
    』回來而已」，證人丙○○隨即揶揄被告：「喔..你去玩回
    來喔...聽有嗎?」，被告答稱「有啦.怎樣」，該二人語意
    之曖昧，「去苗栗玩回來」一事並不單純。此核與被告98
    年3月26日警訊筆錄中所陳稱：自己海洛因、安非他命來源
    是前往苗栗市○○路臺灣銀行和麥當勞附近，向綽號『鳥來
    伯』男子購買乙節吻合（見本院卷一第108頁），且被告
    0000000000號手機基地台位置自98年3月17日23時16分至98
    年3月18日00時24分，確實通聯基地台出現苗栗市、銅鑼鄉
    、三義鄉等地（見本院卷二第121背面）。顯見證人丙○○
    確實知道被告3月18日凌晨剛剛從苗栗買毒品回來，電話中
    揶揄被告是「去苗栗玩回來」，所以當日14時前往被告投宿
    之汽車旅館找被告，目的在於向被告購毒，證人所述98年3
    月18日向被告購毒乙節，應堪採信。
  (六)按施用毒品者所稱其向某人買受毒品之指證，不得作為有罪
    判決之唯一證據，仍須調查其他必要之證據，以察其是否與
    事實相符。所謂必要之補強證據，固不以證明販賣毒品犯罪
    構成要件之全部事實為必要，但以與施用者之指證具有相當
    之關聯性為前提，其經與施用者之指證綜合判斷，已達於確
    信施用者之指證為真實者，得為有罪之認定。又證據之證明
    力，由法院本於確信自由判斷，但不得違背經驗法則及論理
    法則，刑事訴訟法第155條第1項本此意旨。證人之陳述有部
    分前後不符，究竟何者可採，法院本得依其自由心證予以斟
    酌，若其基本事實之陳述與真實性無礙時，仍非不得予以採
    信，非謂一有不符，即認其全部均為不可採納。本案證人丙○○之證詞，關於上述【附表1】編號1、2、3部分，均有通
    聯紀錄、譯文、三次交易地點之指認相片（98年度偵緝字第
    285號卷第101-103頁）等可資佐證，被告先後陳述不一，被
    告於準備程序中僅承認【附表1】編號2沐提汽車旅館見面，
    否認【附表1】編號3愛琴海汽車旅館見面乙事（見本院卷一
    第43頁），然經調閱譯文確定有「126」號房見面之對話後
    ，被告才坦承有【附表1】編號3愛琴海汽車旅館126號房見
    面事實，被告先後陳述不一，難以採信，故綜上各項證據相
    互佐證，自得據以認定毒品交易行為之存在。
  (七)又查近年來毒品之濫用，危害國民健康與社會治安日益嚴重
    ，治安機關對於販賣或施用毒品之犯罪行為，無不嚴加查緝
    ，各傳播媒體對於政府大力掃毒之決心亦再三報導，已使毒
    品不易取得且物稀價昂，苟被告於買賣過程中無利可圖，縱
    屬至愚，亦無甘冒被取締移送法辦判處重刑之危險而平白從
    事毒品買賣之理，是其販入之價格必較其出售之價格為低，
    而有從中賺取買賣價差或量差牟利之意圖及事實，應屬合理
    之認定。又販賣毒品甲基安非他命係違法行為，非可公然為
    之，而該等毒品亦無公定價格，係可任意分裝增減分量，且
    每次買賣之價格、數量，亦隨時依雙方關係之深淺、資力、
    需求量、對行情之認知、來源是否充裕、查緝是否嚴緊、購
    買者被查獲時供述購買對象之可能風險之評估等因素，而異
    其標準，機動調整，非可一概而論。況販賣毒品之所謂販賣
    行為，係行為人基於營利之目的，而販入或賣出毒品而言。
    販賣毒品者，其主觀上須有營利之意圖，且客觀上有販賣（
    即販入或賣出）之行為，即足構成，至於實際上是否已經獲
    利，則非所問（最高法院93年度臺上字第1651號判決要旨參
    照）。被告販賣第二級毒品予丙○○，確有營利之意圖，至
    為明確。
  (八)綜上所述，本案事證明確，被告甲○○如【附表1】所示販
    賣第二級毒品之犯行，均洵堪認定，應予依法論科。
三、論罪科刑：
  (一)查甲基安非他命為行政院公告為毒品危害防制條例第2條第2
    項第2款所列管之第二級毒品。是核被告甲○○如【附表1】
    編號1.2.3所為，均係犯毒品危害防制條例第4條第2項之販
    賣第二級毒品罪。被告販賣第二級毒品前持有該毒品之行為
    ，為販賣之行為所吸收，不另論罪。
  (二)被告所犯上開各罪，犯意各別，行為互殊，應分論併罰。按
    95年7月1日起施行之修正刑法，基於一罪一罰，以實現刑罰
    公平原則之考量，將包含多數侵害法益行為，但科刑上僅論
    以一罪之連續犯及僅成立實質一罪之常業犯規定刪除。為避
    免流於嚴苛，原可單獨成罪之多數行為，苟依社會通念，認
    在刑罰上予以單純一罪評價，始符合刑罰公平原則者，自應
    僅總括地論以一罪，然其範圍之認定，須與修法之意旨相契
    合。又集合犯係指犯罪構成要件之行為，依其本質、犯罪目
    的或社會常態觀之，常具有反覆、繼續為之之特性，此等反
    覆實行之行為，於自然意義上雖係數行為，但依社會通念，
    法律上應僅為一總括之評價，法律乃將之規定為一獨立之犯
    罪類型，而為包括一罪。故犯罪是否包括一罪之集合犯，客
    觀上，應斟酌其法律規定文字之本來意涵、實現該犯罪目的
    之必要手段、社會生活經驗中該犯罪實行常態及社會通念等
    ；主觀上，則視其是否出於行為人之一次決意，並秉持刑罰
    公平原則，加以判斷。被告意圖營利而販賣毒品之行為，為
    實現牟利之犯罪目的，依吾人之生活經驗，其犯罪之實行，
    固以反覆、繼續為常態，然其販賣時間前後有別，販賣地點
    亦遍及多處，販賣時間均不同，此類異時、異地之販賣毒品
    行為，依社會通念，殊難認以評價為一罪為適當，自不得認
    僅成立包括一罪，以合乎刑罰公平原則（最高法院96年度台
    上字第1168號刑事判決同此意旨）。則公訴意旨認被告所犯
    販賣第二級毒品罪均應論以集合犯，容有未洽，應無足取。
  (三)又被告行為後，毒品危害防制條例第4條第1、2項之販賣第
    一、二級毒品罪，業經總統於98年5月20日公布修正，同年
    月22日施行（按法規之制定與法規之修正，如有特定生效日
    之必要者，依中央法規標準法第14條或第20條第2項準用第
    14條之規定，應分別特定其施行日期。法規制定或前次修正
    基於特殊因素所特定之施行日期，並不適用於日後修正或再
    次修正之條文。又法律之制定或修正，若未明定施行日期者
    ，中央法規標準法雖未規定應自何時生效，然法律既經制定
    或修正並經總統公布，自應依一般原則，自公布日起算至第
    三日發生效力。至於92年7月9日修正公布之毒品危害防制
    條例第36條規定：「本條例自公布後六個月施行。」其立法
    理由係謂：「 (一)依修正草案第二條第三項規定，法務部
    需會同衛生署成立審議委員會每三個月定期檢討調整毒品之
    分級及品項，而本次新增第四級毒品，有需要在新法施行前
    先經該審議會檢討後再調整公布，爰預留六個月緩衝期，以
    利處理。(二)依本條例新修正之規定，有必要再訂定相關子
    法及修正相關法規，以配合本條例之施行，故亦有需要預留
    適當緩衝期，以利訂頒相關子法及相關法規之配合修正。」
    故該條規定，顯係因應該次修正之需，始預留適當之緩衝期
    。與本次之修正並未定有施行日期之特別規定，且亦未明示
    係基於何特殊因素而修正，自並不能適用92年7月9日修正公
    布之毒品危害防制條例第36條自公布後6個月施行之規定。
    ），是被告犯後法律已有變更，並自同年5月22日起生效（
    司法院98年6月29日院台廳刑一字第0980014643號函參照）
    。修正後之毒品危害防制條例第4條「（第二項）製造、運
    輸、販賣第二級毒品者，處無期徒刑或七年以上有期徒刑，
    得併科新臺幣一千萬元以下罰金。」而修正前同條例第4條
    「（第二項）製造、運輸、販賣第二級毒品者，處無期徒刑
    或七年以上有期徒刑，得併科新臺幣七百萬元以下罰金。」
    ，經比較新舊法律後，關於該罪主刑部分，修正後之規定明
    顯不利於被告，且被告又無偵審中自白，無修正後毒品危害
    防制條例第17條第2項偵審中自白者減輕其刑之適用，是經
    綜合比較整個修正結果，應以修正前之規定，對被告較為有
    利，依刑法第2條第1項前段之規定，自應適用修正前之毒品
    危害防制條例第4條第2項規定論處。
  (四)茲審酌：被告前曾有多次犯罪前科，甫於97年3月12日假釋
    出監（業如前述），應明知毒品為萬惡深淵，已使許多人家
    破人亡，仍散佈毒品害人害己，再犯本案多次販賣二級毒品
    犯行，致使吸毒者更加產生依賴性及成癮性，戕害國民健康
    與社會治安，販賣甲基安非他命之金額不少，所得財物亦有
    1萬1500元，暨其犯罪之動機、目的、手段、智識程度、其
    為貪圖一己之私利而販毒，並因此戕害他人之身心健康，惡
    性非輕，暨其犯後否認犯行，未顯悔意等一切情狀，分別量
    處被告如主文所示之刑，並定其應執行刑，以示懲儆。且依
    被告犯罪之情狀，犯案過程均精心策劃，被告密集更換多支
    手機SIM卡以避免遭警查緝，然終因與丙○○、乙○○過從
    甚密而遭查緝，百密一疏，客觀上不足以引起一般之同情，
    顯無足堪憫恕之情狀，尚無刑法第59條適用，應併敘明。
  (五)應沒收物：
  1.犯毒品危害防制條例第4條之罪者，其犯罪所得之財物應予
    沒收，如全部或一部不能沒收時，追徵其價額或以其財產抵
    償之，該條例第19條第一項規定甚明。由此項規定觀之，必
    限於所得者為金錢以外之其他財物而無法沒收時，始應追徵
    其價額。如所得財物為金錢而無法沒收時，則應以其財產抵
    償之，不發生追徵價額之問題（最高法院93年度台上字第
    4584號刑事判決參照）。又按毒品危害防制條例第19條第1
    項規定，犯販賣毒品罪者，其犯罪所得之財物均沒收之，如
    全部或一部不能沒收時，追徵其價額或以其財產抵償之。係
    採義務沒收主義。故販賣毒品所得之對價，不問其中成本若
    干，利潤多少，均應全部諭知沒收，貫徹政府查禁煙毒之決
    心，以符立法本旨（最高法院91年度臺上字第2419號判決要
    旨參照）。本院所宣告沒收之販毒所得現金1萬1500元，雖
    均未扣案，仍應依毒品危害防制條例第19條第1項之規定，
    各應於其主刑下宣告沒收，如全部或一部不能沒收時，以其
    財產抵償之。
  2.搭配販毒使用之MUCH牌手機（序號000000000000000）、LG
    牌手機（序號000000000000000），被告審理中供稱均為其
    所有（本院卷三第146頁背面），應在相關犯行下諭知沒收
    。
  (六)不沒收之物:
  1.按毒品危害防制條例第19條第1項關於沒收之規定，固採義
    務沒收主義，凡犯同條例第4條至第9條、第12條、第13條或
    第14條第1項、第2項之罪者，其供犯罪所用之物或因犯罪所
    得之財物，均需諭知沒收。但該法條並未規定「不問屬於犯
    人與否」，均沒收之，自仍以屬於被告或共犯所有者為限，
    始應予以沒收（92年度台上字第4391號判決意旨參照）。
    0000000000門號申請人為張世兒、0000000000門號申請人為
    李銘松（見本院卷三第108頁），SIM卡均未扣案，亦無法證
    明被告已合法取得該二張SIM卡所有權，因此當不諭知沒收
    。
  2.另扣案SAMO手機（序號000000000000000號手機）未能證明
    與販毒有關，當無從諭知沒收。
四、適用之法律:
  (一)刑事訴訟法第299條第1項前段。
  (二)毒品危害防制條例第4條第2項（修正前）、第19條第1項，
    刑法第11條、第2條第1項前段、第51條第5款，判決如主文
    。
貳、不另為無罪諭知部分：
一、公訴意旨另以：
  (一)被告甲○○於98年3月15日15時到17時許，在雲林縣斗六市
    路○段251之1號前，販賣安非他命5500元給丙○○。
  (二)被告甲○○於98年3月21日18時到20時許，在雲林縣斗六市
    ○○路189巷41之2號「星辰汽車旅館」806號房，販賣3500
    元安非他命給丙○○。
  (三)被告甲○○於98年3月26日15時許，在雲林縣斗六市鎮○○
    路旁（榮家19分3東7電線桿旁），販賣3500元安非他命給丙○○。
  (四)被告甲○○於98年3月中旬某日20時許（嗣經公訴檢察官更
    正為：98年3月17日20時許），在彰化縣二林鎮某處（被告
    友人住處），販賣6000元半錢之安非他命給乙○○。
    因認上述(一)(二)(三)(四)4次行為亦觸犯毒品危害防制條例第4條第
    2 項之販賣第二級毒品罪嫌。
二、經查：
  (一)98年3月15日自凌晨2時起至15時止，確實有如下譯文：
┌────────────────────┬──────────┬────────┐
│通聯者                                  │ 始話日期     時間  │基地台位置      │
├────────────────────┼──────────┼────────┤
│0000000000甲○○→發話→0000000000丙○○│0000-00-00 00:46:24 │江：彰化縣二林鎮│
│                                        │           起157秒  │    明德街171號 │
│陳：喂哥哥                              │                    │陳：雲林縣斗六市│
│江：我在酒醉無法過去了                  │                    │   大同路112號8F│
│陳：什麼，你在酒醉，那….               │                    │                │
│江：還有嗎                              │                    │                │
│陳：沒了                                │                    │                │
│江：什麼，沒有了                        │                    │                │
│陳：【昨天那個沒拿給我，就是要那個ㄚ】  │                    │                │
│江：我知道昨天沒拿給你，那麼…妳現在在  │                    │                │
│    那裡                                │                    │                │
│陳：斗六                                │                    │                │
│江：我知道啦是在家還是...               │                    │                │
│陳：在朋友這                            │                    │                │
│江：在朋友那…你朋友沒車吧              │                    │                │
│陳：車喔，沒有                          │                    │                │
│江：對ㄚ，如搭車來又要花1條錢           │                    │                │
│陳：是ㄚ，ㄚ你在那邊嗎                  │                    │                │
│江：是ㄚ，就1個大哥剛出來我帶他去喝酒， │                    │                │
│    大哥剛關出來我帶他去喝酒            │                    │                │
│陳：是你昨天說的那樣嗎，昨天再那個的吧  │                    │                │
│江：【不錯ㄚ，拿的東西都不錯】          │                    │                │
│陳：應該沒有我講的那種吧                │                    │                │
│江：不會啦                              │                    │                │
│陳：不會就沒關係，這樣，又沒車          │                    │                │
│江：還是我先休息一下再過去，等酒退一點  │                    │                │
│陳：好ㄚ"                               │                    │                │
│（本院卷一第218頁）                     │                    │                │
│                                        │                    │                │
│0000000000甲○○→發話→0000000000丙○○│0000-00-00 00:57:38 │江：彰化縣竹塘鄉│
│陳：喂                                  │           起82秒   │ 竹林路二段257號│
│江：我跟你說，妳叫車搭到二崙，你跟他說  │                    │陳：雲林縣斗六市│
│    二崙縱貫路往崙背那，你先叫車啦我再  │                    │     太平路235號│
│    跟司機講                            │                    │                │
│陳：我這邊走不開                        │                    │                │
│江：為什麼走不開                        │                    │                │
│陳：這邊明天要忙，等一下要開面          │                    │                │
│江：什麼開面                            │                    │                │
│陳：官將首的面啦，哥你沒辦法過來嗎      │                    │                │
│江：我喝好多酒阿                        │                    │                │
│陳：你現在在那邊                        │                    │                │
│江：我在我租屋處這邊                    │                    │                │
│陳：不然你先休息一下啦                  │                    │                │
│江：好"（本院卷一第219頁）              │                    │                │
│                                        │                    │                │
│0000000000甲○○→發話→0000000000丙○○│0000-00-00 00:39:31 │江：彰化縣二林鎮│
│                                        │           起47秒   │ 斗苑路四段357號│
│陳：喂哥哥，在忙嗎                      │                    │陳：彰化縣埤頭鄉│
│江：沒有ㄚ，剛睡醒                      │                    │斗苑東路33號4F頂│
│陳：睡到現在喔，利害，你還在那邊嗎      │                    │                │
│江：嗯，我待會再過去                    │                    │                │
│陳：我現在人剛要回斗六，我們到彰化      │                    │                │
│江：我洗一洗就過去啦                    │                    │                │
│陳：好"                                 │                    │                │
│（本院卷一第219頁）                     │                    │                │
│                                        │                    │                │
│0000000000甲○○→發話→0000000000丙○○│0000-00-00 00:42:47 │江：雲林縣二崙鄉│
│陳：喂                                  │           起58秒   │    油車村8鄰文 │
│江：妳說怎樣                            │                    │    化路502號   │
│陳：我現在人要過去員林那邊，大村那邊    │                    │陳：彰化縣員林鎮│
│江：妳要出陣頭喔                        │                    │    新林厝段33地│
│陳：嗯                                  │                    │    號          │
│江：等妳忙完再那個啦，不要緊我今晚也在員│                    │                │
│    林啦                                │                    │                │
│陳：那我們直接在員林好了                │                    │                │
│江：我要跟人講事情                      │                    │                │
│陳：我們在街上而已                      │                    │                │
│江：妳們出陣頭完到幾點                  │                    │                │
│陳：不知道                              │                    │                │
│江：好啦沒關係看怎樣我再打給你          │                    │                │
│陳：那可以喔差不多                      │                    │                │
│江：好啦"                               │                    │                │
│（本院卷一第219頁）                     │                    │                │
└────────────────────┴──────────┴────────┘
    證人丙○○於電話中語意曖昧地向被告「就是要那個ㄚ」，
    甲○○於當日15時39分電話中說要從彰化二林住處出發去與
    證人丙○○見面，但是當日17時為止，雙方並無見面之事證
    。且98年3月15日之06時31分～16時10分，甲○○000000000
    0通聯基地台均為「彰化縣二林斗苑路四段357號」，並未離
    開。17時14分僅有「竹塘竹林段1133地號」「雲林二崙鄉○○路99-3號」基地台，當日均無出現雲林縣斗六市基地台通
    聯記錄（見本院卷二第117頁背面-119頁），此與丙○○所
    稱當日15-17時在「雲林縣斗六市一段251之1號」交易5500
    元甲基安非他命之陳述不符。雖然丙○○於本院審理中證稱
    :「這次是被告叫朋友交付給我的，我不知道那個人是誰，
    我叫他哥哥。」，但譯文中最接近的15時39分譯文中，被告
    並無提到可能託人出面交付毒品之事實，而且事後在最接近
    的18時42分47秒譯文中，雙方亦無提到有第三人出面交付毒
    品，或有關毒品內容之談話，故此方面實難認定被告有指使
    別人出面交付毒品之行為。
  (二)98年3月21日確有下列通聯及譯文：
┌────────────────────┬──────────┬────────┐
│通聯者                                  │ 始話日期 時間      │基地台位置      │
├────────────────────┼──────────┼────────┤
│0000000000丙○○→發話→0000000000甲○○│2009/3/21 00:34:37  │江：彰化縣二林鎮│
│陳:哥..有在忙嗎?                        │          00:36:25  │    斗苑路四段35│
│江:還好啦                               │                    │    7號十樓     │
│陳:還好喔，你什麼時候方便過來           │                    │江：彰化縣二林鎮│
│江:晚一點好不好，今天禮拜五勒..3點過我再│                    │    北平里民享街│
│   跑                                   │                    │    37號        │
│陳:熊熊忘記了                           │                    │陳：雲林縣斗六市│
│江:現在12點多了...快三點再出門差不多3點 │                    │    大學路一段59│
│   半剛好                               │                    │    9之6號14樓頂│
│陳:你自己而已喔                         │                    │                │
│江:沒有啦..跟【阿清】他們               │                    │                │
│陳:好啦，就晚一點，不然他們也危險危險的 │                    │                │
│   ..不要這樣子                         │                    │                │
│江:怎樣，..你不是說晚一點               │                    │                │
│陳:對阿，你不是在那個..                 │                    │                │
│江:好啦。                               │                    │                │
│ （98年度偵緝字第285號卷第24頁）        │                    │                │
│                                        │                    │                │
│0000000000丙○○→發話→0000000000甲○○│2009/3/21 11:24:01  │江：彰化縣二林鎮│
│                                        │          11:24:38  │    斗苑路四段35│
│陳:哥...我等你等到睡著了                │                    │    7號         │
│江:我打給你，久就睡著了                 │                    │陳：雲林縣斗六市│
│陳:嘿阿..我不知道..我很累..啊你在哪裡?  │                    │    大學路一段59│
│江:在我們這裡啊                         │                    │    9之6號14樓頂│
│陳:是喔..那這樣子呢                     │                    │                │
│江:下午我在過去，中午等你睡起來都弄好再 │                    │                │
│   打電話給我                           │                    │                │
│陳:好啊。                               │                    │                │
│（ 98年度偵緝字第285號卷第24頁）        │                    │                │
│                                        │                    │                │
│0000000000丙○○→發話→0000000000甲○○│2009/3/21 21:16:47  │江：彰化縣二林鎮│
│ 無回應                                 │          21:16:48  │    斗苑路四段35│
│  （本院卷一第230頁）                   │                    │    7號         │
│0000000000甲○○→發話→0000000000丙○○│2009/3/21 21:44:28  │江：彰化縣二林鎮│
│ 語音信箱                               │          21:48:11  │    斗苑路四段35│
│ （本院卷一第230頁）                    │                    │    7號十樓     │
│                                        │                    │江：彰化縣二林鎮│
│                                        │                    │    北平里民享街│
│                                        │                    │    37號        │
│0000000000丙○○→發話→0000000000甲○○│2009/3/21 21:54:21  │江：彰化縣二林鎮│
│  江：喂哥哥當機啦                      │          21:54:38  │    斗苑路四段35│
│  陳：好啦我現在要過去了"               │                    │    7號         │
│  （本院卷一第230頁）                   │                    │陳：雲林縣斗六市│
│                                        │                    │    大學路一段59│
│                                        │                    │    9之6號14樓頂│
└────────────────────┴──────────┴────────┘
    在起訴書所稱「98年3月21日18-20時許」交易時間內，被告
    與丙○○雙方並無通聯，而且98年3月21日被告之0000000000
    通聯基地位置，自上午09時03分起至21時54分止，通聯均維
    持在二林鎮內，22時04分起有竹塘鄉、22時26分有雲林二崙
    鄉、至當晚23時57分均維持在二崙鄉內，並無前往斗六市○○○路星辰汽車旅館）附近活動之跡象（以上見本院卷二第
    131頁背面-133頁）。而丙○○0000000000手機於98年3月21
    日之19時19分至23時59分通聯基地台，均在雲林縣斗六市○○路○段599之6號14F（本院卷二第481頁背面），並無前往
    彰化二林甲○○居處見面之跡象，故譯文中丙○○說「我現
    在要過去了」，但並無實際付諸行動，故此部分證據與起訴
    事實之間有嚴重矛盾。
  (三)被告甲○○因涉及另一強盜案件（目前由本院98年度訴字第
    1920號案件審理中），於98年3月25日15時45分在二林鎮○○○街2號4樓之5被告女友江慧玲住處，被警方拘提搜索（
    搜索扣押筆錄見本院卷一第123頁-129頁），押送警局製作
    三份警訊筆錄，第三份筆錄為26日12時50分至14時58分，又
    轉送地檢署，26日21時45分起由檢察官訊問製作偵訊筆錄，
    98年3月26日23時35分在地檢署以十萬元交保完成（以上見
    本院卷一第106、142、148頁）。起訴書所稱「販毒時間98
    年3月26日15時許」，當時被告人在警局剛製作筆錄完成，
    自然不可能外出到「雲林縣斗六市鎮○○路旁電線桿下」與
    證人丙○○交易毒品。且被告遭拘捕時間是「98年3月25 日
    15時45分」，而證人丙○○指稱交易時間「98年3月26日15
    時許」，恰為間距一日時間，證人丙○○雖然於本院審理中
    稱是被告朋友出面交付毒品，但被告遭逮捕拘禁已有一日時
    間，不可能有餘力指揮朋友出面交付毒品。檢察官偵查中亦
    未釐清相關事證，貿然起訴，實有疏失。
  (四)98年3月17日、18日被告與乙○○確實有下列通聯及譯文：
┌────────────────────┬──────────┬─────────┐
│通聯者                                  │ 始話日期     時間  │ 基地台位置       │
├────────────────────┼──────────┼─────────┤
│0000000000乙○○→發話→0000000000甲○○│2009/3/17 18:42:15  │江：彰化縣二林鎮斗│
│                                        │          18:42:58  │    苑路四段357號 │
│吳：喂哥哥，【你錢有收到嗎】            │                    │                  │
│江：有ㄚ有告訴我ㄚ                      │                    │                  │
│吳：喔                                  │                    │                  │
│江：你怎麼打電話都不接                  │                    │                  │
│吳：那有                                │                    │                  │
│江：我打好幾通                          │                    │                  │
│吳：我電話切靜音的啦沒聽到，晚一點有我再│                    │                  │
│    拿給你                              │                    │                  │
│江：好啦，多少你還記得嗎                │                    │                  │
│吳：【我沒算，沒關係等一下見面再對一下】│                    │                  │
│江：好"                                 │                    │                  │
│ （本院卷一第227頁）                    │                    │                  │
│                                        │                    │                  │
│0000000000乙○○→發話→0000000000甲○○│2009/3/17  19:37:24 │江：彰化縣二林鎮  │
│吳：喂大的，你還有在那邊嗎              │           19:37:35 │    斗苑路四段35  │
│江：有ㄚ                                │                    │    7號           │
│吳：【那我過去找你一下】                │                    │                  │
│江：好"                                 │                    │                  │
│（本院卷一第228頁）                     │                    │                  │
│                                        │                    │                  │
│0000000000甲○○→發話→0000000000乙○○│0000-00-00 00:25:19 │江：彰化縣二林鎮  │
│某人：喂                                │           起16秒   │    西平里照西路  │
│江：嘉和呢？【按：找乙○○】            │                    │    38號          │
│某人：他在廁所你那裡找？                │                    │                  │
│江：他看電話就會知道"                   │                    │                  │
│ （本院卷一第228頁）                    │                    │                  │
│                                        │                    │                  │
│0000000000甲○○→發話→0000000000乙○○│2009/3/18  19:44:57 │江：彰化縣二林鎮  │
│江：喂阿，嘉和呢【按：找乙○○】        │           19:45:29 │    北平里民享街  │
│某人：出去了，你誰                      │                    │    37號          │
│江：【你跟他講，我他老闆】              │                    │                  │
│某人：你是他老闆？                      │                    │                  │
│江：剛剛打電話說他在廁所現在說出去      │                    │                  │
│某人：出去一下子了，ㄚ手機沒帶          │                    │                  │
│江：這樣                                │                    │                  │
│某人：是ㄚ"                             │                    │                  │
│（本院卷一第229頁）                     │                    │                  │
│                                        │                    │                  │
│0000000000甲○○←受話←0000000000乙○○│0000-00-00 00:47:01 │江：雲林縣二崙鄉  │
│江：喂怎樣，想到我了呦?                 │           起42秒   │    油車村8鄰     │
│吳：你在那裡?                           │                    │    文化路502號   │
│江：在你這裡                            │                    │                  │
│吳：我這有4000元                        │                    │                  │
│江：先拿【半個】過來給我                │                    │                  │
│吳：我那有半個                          │                    │                  │
│江：【你昨天不是拿1個去】               │                    │                  │
│吳：拿【半個又4分之1】啦                │                    │                  │
│江：不然先拿4分之1過來，在你這          │                    │                  │
│吳：喔好"                               │                    │                  │
│（本院卷一第229頁）                     │                    │                  │
│                                        │                    │                  │
│0000000000甲○○→發話→0000000000乙○○│0000-00-00 00:15:41 │江：雲林縣二崙鄉  │
│江：喂你還沒要過來？                    │           起56秒   │    油車村8鄰文   │
│吳：我在等1個人                         │                    │    化路502號     │
│江：要等多久啦，剛剛我在二林等你等那麼久│                    │                  │
│    ㄚ打電話也不接，叫1個聽說你在廁所， │                    │                  │
│    過一下我再打換另1個接說你出去了手機 │                    │                  │
│    沒帶，我現在要了解到底是什麼情形    │                    │                  │
│吳：…我來才開始工作的ㄚ，沒錢也要先籌錢│                    │                  │
│江：【沒錢就先拿回來】就好，有何關係，我│                    │                  │
│    也剛好在缺東西ㄚ，不用出了，我這邊也│                    │                  │
│    不夠用了                            │                    │                  │
│吳：好"                                 │                    │                  │
│（本院卷一第229頁）                     │                    │                  │
│                                        │                    │                  │
│0000000000甲○○→發話→0000000000乙○○│0000-00-00 00:34:58 │江：雲林縣二崙鄉  │
│                                        │           起71秒   │    油車村8鄰文   │
│吳：喂                                  │                    │    化路502號     │
│江：你在那裡                            │                    │                  │
│吳：在阿清這ㄚ                          │                    │                  │
│江：我沒說我在你這邊，你剛打電話給我時，│                    │                  │
│    我不就告訴你我在你這邊              │                    │                  │
│吳：再我這裡，我們剛剛是約在我這裡嗎    │                    │                  │
│江：你頭1通打的時候，【我叫你去拿41時ㄚ │                    │                  │
│    】                                  │                    │                  │
│吳：我人在二林我要怎樣過去              │                    │                  │
│江：不然你剛剛怎樣過去的                │                    │                  │
│吳：ㄚ人已經走了ㄚ，我騎鐵馬來到這      │                    │                  │
│江：我跟你說你用1個東西把它壓住就好，ㄚ │                    │                  │
│    把它丟在路旁就好，看用什麼東西壓的  │                    │                  │
│    你再告訴我我再去撿                  │                    │                  │
│吳：掛電話"                             │                    │                  │
│（本院卷一第229頁）                     │                    │                  │
│                                        │                    │                  │
│0000000000乙○○→發話→0000000000甲○○│2009/3/18 21:34:09  │江：雲林縣二崙鄉  │
│                                        │          21:34:17  │    大義崙段602   │
│江：喂                                  │                    │    地號          │
│吳：你有在這裡嗎                        │                    │                  │
│江：有                                  │                    │                  │
│吳：開個門好嗎                          │                    │                  │
│江：好"                                 │                    │                  │
│（本院卷一第229頁）                     │                    │                  │
│                                        │                    │                  │
│0000000000乙○○→發話→0000000000甲○○│2009/3/18  21:37:42 │江：雲林縣二崙鄉  │
│江：喂                                  │           21:38:31 │    大義崙段602   │
│吳：幫你放5500在窗戶那裡，在外面窗戶下面│                    │    地號          │
│    有個邊緣，那裡有1個隙縫手伸進去就有 │                    │                  │
│    了                                  │                    │                  │
│江：ㄚ41有嗎                            │                    │                  │
│吳：【41在我這裡】                      │                    │                  │
│江：41也放進去，我這邊都沒得用了        │                    │                  │
│吳：我也沒有ㄚ，我連出都沒有吃也沒有    │                    │                  │
│江：好啦你留著用啦"                     │                    │                  │
│（本院卷一第229頁）                     │                    │                  │
│                                        │                    │                  │
│0000000000甲○○→發話→0000000000乙○○│0000-00-00 00:18:06 │江：彰化縣二林鎮  │
│吳：喂                                  │           起71秒   │    斗苑路四段    │
│江：你說放在那裡                        │                    │    357號         │
│吳：放在靠近廁所這邊的窗戶，你在那裡嗎  │                    │                  │
│江：嗯，靠近廁所                        │                    │                  │
│吳：嗯                                  │                    │                  │
│江：你放在靠近路那邊喔                  │                    │                  │
│吳：嗯你到那邊了嗎                      │                    │                  │
│江：我在這邊了阿，靠近廁所那邊的窗戶，小│                    │                  │
│    的還是大的                          │                    │                  │
│吳：大的                                │                    │                  │
│江：大的有，再來呢                      │                    │                  │
│吳：窗戶下面不是有1個鐵摺疊起來的邊緣， │                    │                  │
│    你從左手邊用手伸進去就有了          │                    │                  │
│江：左手邊用手伸進去〈背景1女子聲：有我 │                    │                  │
│    摸到了〉好"                         │                    │                  │
│（本院卷一第230頁）                     │                    │                  │
└────────────────────┴──────────┴─────────┘
    98年3月17日譯文中證人乙○○說「你錢有收到嗎」「我沒
    算，沒關係等一下見面再對一下」，又98年3月18日19時44
    分譯文中，被告向接電話者自稱是「乙○○的老闆」，被告
    於98年3月18日20時47分譯文中，被告質問乙○○「你昨天
    不是拿1個去」，並要求「不然先拿4分之1過來」索討某物
    品回去，可知雙方有某種指揮、命令之關係，且有金錢往來
    關係。故而，證人乙○○於警偵訊中所述其毒品來源為被告
    乙節，並非全然無據。然證人乙○○警訊中係陳稱：「向甲○○購買半錢第2級毒品安非他命。那次我是購買6000元，
    我有拿6000元給甲○○，甲○○再拿第2級毒品安非他命給
    我。」（98年度偵緝字第285號卷第42頁背面），此與譯文
    中顯示98年3月17日乙○○可能向被告拿「一個」或「半個
    又四分之一」毒品之陳述，並不吻合，究竟何者符合真實？
    無從得知。又98年3月18日21時37分譯文中，乙○○表示已
    將5500 元及4分之一某種毒品放在被告住處窗戶下，所以證
    人乙○○究竟是前一日向被告購買6000元毒品銀貨兩訖？還
    是被告前一日先將毒品交給乙○○去販賣，乙○○再將獲利
    5500元放在被告窗戶下？此一矛盾亦無從釐清。因證人乙○○自身販賣毒品案件經臺灣高等法院台中分院（98年度上訴
    字第2078號判決）判處應執行刑16年確定，乙○○因逃亡經
    通緝中（99年1月12日發佈通緝，見本院卷三153頁），且經
    本院四度傳喚及一次拘提均未到場，無法就上述重大矛盾事
    項到庭接受交互詰問。且檢察官於偵查階段（證人乙○○98
    年6月5日尚未具保出所以前），本應就上述重大矛盾提訊乙○○加以釐清，先鞏固起訴事實及證據再起訴，卻沒有完成
    此部分工作，以致留下重大瑕疵，證人乙○○又拒不到庭，
    此部分證據有矛盾無法釐清，罪疑惟輕，利益歸於被告，本
    院無從逕為有罪認定，應予說明。
  (五)上述一(一)(二)(三)(四)部分，證據與起訴事實之間實有矛盾，證據
    仍有不足，因檢察官認為與本院認定有罪之販賣甲基安非他
    命部分屬於集合犯之概括一罪關係，故不另為無罪諭知。
、無罪部分：
一、公訴意旨另以：
    被告甲○○於98年3月底某日16時許（嗣經公訴檢察官補充
    為：98年4月1日16時許），在雲林縣二崙鄉大同村乙○○所
    承租之出租套房，販賣價值6000元之四分之一錢之海洛因給
    乙○○，待乙○○轉賣獲利後再拿給被告甲○○。因認上述
    行為觸犯毒品危害防制條例第4條第1項之販賣第一級毒品罪
    嫌。
二、檢察官係以下列為證據:
  (一)證人乙○○98年5月6日警訊筆錄、偵訊筆錄。
  (二)乙○○指認犯罪嫌疑人紀錄表（98年度偵緝字第285號卷第
    44頁）。
  (三)乙○○0000000000與甲○○0000000000通訊監察譯文（98年
    度偵緝字第285號卷第47頁）、乙○○0000000000與甲○○
    0000000000通訊監察譯文（98年度偵字第4550號卷第12-13
    頁）。
  (四)乙○○口卡指認相片（98年度偵緝字第285號卷第46頁）、
    雲林縣二崙鄉大同村出租套房指認相片（98年度偵緝字第
    285號卷第79頁）。
三、按刑事訴訟法第154條項規定：「被告未經審判證明有罪確
    定前，推定其為無罪。犯罪事實應依證據認定之，無證據不
    得認定犯罪事實。」此即為無罪推定原則及證據裁判原則。
    又檢察官對犯罪構成要件事實之舉證責任，應達到「無庸置
    疑」（Beyond a Reasonable Doubt）之程度，即必須說服
    裁判者至確信、無合理的懷疑其主張有可能不實之程度，始
    盡其舉證責任。亦即檢察官所提出之證據，不能產生合理懷
    疑被告可能是無辜受冤之人。我國實務代表見解如最高法院
    76年台上字第4986號判例：「認定犯罪事實所憑之證據，雖
    不以直接證據為限，間接證據亦包括在內；然而無論直接或
    間接證據，其為訴訟上之證明，須於通常一般之人均不致有
    所懷疑，而得確信其為真實之程度者，始得據為有罪之認定
    ，倘其證明尚未達到此一程度，而有合理之懷疑存在時，事
    實審法院復已就其心證上理由予以闡述，敘明其如何無從為
    有罪之確信，因而為無罪之判決，尚不得任意指為違法。」
    即為「無庸置疑」之最佳詮釋。
四、經查：
  (一)訊據被告甲○○否認98年4月1日在雲林縣二崙鄉乙○○租處
    販賣毒品給乙○○，辯稱：我98年3月26日具保出來後，向
    乙○○借手機使用，98年4月1日那天我與乙○○吵架，我拿
    手機還給乙○○，我不可能還賣毒品給乙○○。
  (二)乙○○自身所犯販賣毒品案件，經臺灣高等法院台中分院（
    98年度上訴字第2078號判決）判處應執行刑16年確定，乙○○供述其毒品來源為被告甲○○，經詳加比對上述98年3 月
    17日、18日之通訊監察譯文，固然已可高度懷疑乙○○與被
    告之間確實有毒品往來，且依照被告與乙○○二人在電話中
    經常以暗語討論毒品交易之習性，還有其他更可疑為毒品交
    易之譯文，茲列舉如下：
┌────────────────────┬──────────┬────────┐
│                                        │ 始話日期     時間  │ 基地台位置     │
├────────────────────┼──────────┼────────┤
│0000000000甲○○→發話→0000000000乙○○│0000-00-00 00:15:45 │江：雲林縣二崙鄉│
│                                        │           起26秒   │    大義崙段0602│
│江:你在哪裡                             │                    │    -0000地號   │
│吳:在剛才那裏                           │                    │吳：彰化縣埤頭鄉│
│江:我跟你講，你先過來，【查某】順便帶一 │                    │   埤頭段103地號│
│   些過來，過橋過來這邊                 │                    │                │
│吳:那天去的那裡嗎?                      │                    │                │
│江:你就過橋過來陸橋這裡打給我，馬上過來 │                    │                │
│   喔，【查某】要帶過來                 │                    │                │
│（98年度偵緝字285號卷第47頁）           │                    │                │
│                                        │                    │                │
│0000000000乙○○→發話→0000000000甲○○│2009/2/13  02:23:25 │江:彰化縣埤頭鄉 │
│                                        │           02:24:04 │   埤頭段103地號│
│吳:你現在在做什麼?                      │                    │                │
│江：我現在快到埤頭了                    │                    │                │
│吳:要怎樣                               │                    │                │
│江：啊                                  │                    │                │
│吳:要做什麼                             │                    │                │
│江：要【男生】啊                        │                    │                │
│吳:一樣喔                               │                    │                │
│江：沒有                                │                    │                │
│吳:少一點，好啦                         │                    │                │
│江：好，現在過去哪裡?                   │                    │                │
│吳: 7-11                                │                    │                │
│江：7-11嗎?好，快到了                   │                    │                │
│（98年度聲搜字第787號卷第57頁）         │                    │                │
│                                        │                    │                │
│0000000000甲○○←受話←0000000000乙○○│0000-00-00 00:56:28 │江:彰化縣二林鎮 │
│                                        │           起41秒   │   斗苑路四段   │
│吳：喂阿華那要怎麼辦                    │                    │   357號        │
│江：看他要多少先碰給他，算我的          │                    │                │
│吳：他要1半呢                           │                    │                │
│江：半個？什麼1半                       │                    │                │
│吳：1半啦                               │                    │                │
│江：好ㄚ碰給他ㄚ                        │                    │                │
│吳：那我從你那個拿1包給他就好了         │                    │                │
│江：什麼…就是用我那個ㄚ                │                    │                │
│吳：1包給他                             │                    │                │
│江：你用實的185給他                     │                    │                │
│吳：實的喔"                             │                    │                │
│（本院卷一第224頁）                     │                    │                │
│                                        │                    │                │
│0000000000乙○○→發話→0000000000甲○○│2009/3/22 00:18:33  │江：彰化縣溪州鄉│
│                                        │          00:21:10  │    尾厝村6鄰中 │
│吳：哥哥，我們那個【男生】還有嗎        │                    │   山路三段629號│
│江：怎樣                                │                    │吳：彰化縣溪州鄉│
│吳：男生有很多嗎                        │                    │    圳寮段31-13 │
│江：還差不多5個吧                       │                    │    地號        │
│吳：剛好還整個                          │                    │                │
│江：什麼                                │                    │                │
│吳：還整班嗎                            │                    │                │
│江：還要再點個人頭                      │                    │                │
│吳：點人頭喔，我想說剛好有人在問，這樣  │                    │                │
│    喔                                  │                    │                │
│江：你看他何時要ㄚ                      │                    │                │
│吳：現在要ㄚ                            │                    │                │
│江：現在要                              │                    │                │
│吳：嗯                                  │                    │                │
│江：晚2小時不行嗎                       │                    │                │
│吳：我問他看看，但主要是工錢要多少，不知│                    │                │
│    道會不會適合                        │                    │                │
│江：這種工人的身材會差嗎                │                    │                │
│吳：我是說價格合不合適，對方的工作都很粗│                    │                │
│    重，所以說問你，要不然工人叫了無法工│                    │                │
│    作怎麼辦。工人1天要多少錢           │                    │                │
│江：嗯…至少要45                        │                    │                │
│吳：好好2個小時喔                       │                    │                │
│江：嗯                                  │                    │                │
│吳：好我問看看                          │                    │                │
│（本院卷一第231頁）                     │                    │                │
│                                        │                    │                │
│0000000000甲○○→發話→0000000000乙○○│2009/3/22 02:41:01  │江：彰化縣溪州鄉│
│                                        │          02:49:38  │    尾厝村6鄰中 │
│吳：有ㄚ後來阿清打電話過來我有跟他解釋了│                    │    山路三段629 │
│    ㄚ                                  │                    │    號          │
│江：我在那裡等你你都….                 │                    │                │
│吳：像這樣大家都越積越多                │                    │                │
│江：你週轉後到別處去處理【女生】的，這樣│                    │                │
│    我就無法接受了，你為何不叫他們先丟給│                    │                │
│    你，然後現金過來我這邊跟我處理，是不│                    │                │
│    是，換個立場看你是否能接受          │                    │                │
│吳：南哥….你也要一些空間讓小弟發揮啦， │                    │                │
│    這幾次如你再丟給我我也會補足ㄚ，今晚│                    │                │
│    實在是到【目前東西還在這邊ㄚ，我也沒│                    │                │
│    出貨ㄚ】                            │                    │                │
│江：我當初的用意是我讓你們週轉，希望能好│                    │                │
│    起來才對ㄚ，變成大家都越轉越深，這樣│                    │                │
│    我廷你們有什麼意思                  │                    │                │
│吳：我覺得你這陣子個性變好多            │                    │                │
│江：你知道我壓力有多大嗎，當初我老板挺我│                    │                │
│    ，到現在每次都須現金跟他處理，看你怎│                    │                │
│    樣搞啦，不要讓人說挺你挺的沒有價值對│                    │                │
│    不對，我要讓你知道我的感受。"       │                    │                │
│（本院卷一第231頁）                     │                    │                │
└────────────────────┴──────────┴────────┘
  (三)檢察官並未依據上述較可疑之譯文追訴犯行，反而針對98年
    4 月1日沒有任何譯文佐證之時間認定是毒品交易日，而且
    證人乙○○警偵訊中所稱「98年3月底下午16時許」購買海
    洛因之時間，與公訴檢察官所補充特定之「98年4月1日」也
    不相同。再者，證人乙○○於98年4月7日上午8時許才被逮
    捕，而當時扣得尚使用中之0000000000、0000000000、
    0000000000號共三張SIM卡（見乙○○被起訴之彰化地檢署
    98年度偵字第3303號起訴書，本院卷一第84頁），上述三支
    電話最後被監聽之期限，依序是98年4月9日、98年4月9日、
    98年4月3日（見本院98年度聲監續字第97號，溪警分偵字第
    09800 08194號卷第39頁；見98年度聲監字第119號通訊監察
    書，98年度偵緝字第285號卷第146頁）。以上述被告與證人
    乙○○之間談論毒品交易之習慣，若真有98年4月1日交易事
    實，極可能98年4月1日前後會有蛛絲馬跡，但98年3月31日
    被告與乙○○二通譯文（見本院卷一第234頁），並無可疑
    之處，而此後98年4月1日至7日乙○○落網為止，本院並未
    查獲被告與乙○○任何通聯事實，故而檢察官起訴所稱98年
    4月1日被告涉有販毒罪嫌部份，證據有所不足，檢察官其餘
    所提出之譯文，通聯時間均與98年4月1日相隔甚遠，其餘證
    據亦無法說服本院形成被告有罪之心證，故基於無罪推定原
    則，應為無罪之判決。
五、適用之法條:刑事訴訟法第301條第1項前段。
本案經檢察官王元郁、趙冠瑋到庭執行職務。
中    華    民    國    99    年    2    月    25    日
                  刑事第七庭      審判長法官  葉明松
                                  法      官  郭麗萍
                                  法      官  黃玉齡
以上正本證明與原本無異。
如不服本判決應於收受判決後10日內向本院提出上訴書狀，並應
敘述具體理由。其未敘述上訴理由者，應於上訴期間屆滿後20日
內向本院補提理由書（均須按他造當事人之人數附繕本）「切勿
逕送上級法院」。
中    華    民    國    99    年    2    月    25    日
                                  書  記  官  施秀青
附錄本案論罪科刑法條：
（修正前）
毒品危害防制條例第4條第2項
「製造、運輸、販賣第二級毒品者，處無期徒刑或七年以上有期
  徒刑，得併科新臺幣七百萬元以下罰金。」

司法院資訊處製作；財團法人民間司法改革基金會備份。
